【裁判字號】    95,簡聲抗,2
【裁判日期】    950417
【裁判案由】    停止執行
【裁判全文】
臺灣士林地方法院民事裁定             95年度簡聲抗字第2號
抗  告  人  乙○○
相  對  人  甲○○
上列當事人間聲請停止執行事件，抗告人不服本院士林簡易庭民
國95年3 月9 日95年度士簡聲字第14號裁定提起抗告，本院裁定
如下：
    主  文
抗告駁回。
抗告程序費用由抗告人負擔。
    理  由
一、按有提起異議之訴時，法院因必要情形，或依聲請定相當並
    確實之擔保，得為停止強制執行之裁定，強制執行第18條第
    2項定有明文。依此規定，只須當事人提起異議之訴，在該
    異議之訴確定前，法院如認有必要，得依職權為停止執行之
    裁定；其在當事人願供擔保，聲請停止強制執行時，法院亦
    非不得依其聲請，定相當並確實之擔保，為停止強制執行之
    裁定。至該異議之訴實體上有無理由，則非法院於裁定停止
    強制執行時應予審酌之事項（最高法院93年台抗字第723 號
    裁定意旨參照）。
二、本件相對人主張：本院95年度執字第14243 號損害賠償強制
    執行程序（以下稱系爭執行程序），經抗告人對執行債務人
    張綿瑰聲請執行之標的不動產為相對人所有，業經相對人提
    起第三人異議之訴，為免受難以補償之損害，相對人願供擔
    保，聲請裁定准許於前述第三人異議之訴訴訟事件判決確定
    前停止執行程序等語。而相對人之聲請，經原審法院裁定命
    供擔保新台幣（以下同）50萬元後，准於本院士林簡易庭95
    年度士簡字第293 號第三人異議之訴調解或和解成立、判決
    確定或撤回起訴前，應停止系爭執行程序。
三、抗告人不服原審裁定，提起抗告意旨略以：相對人非系爭執
    行程序執行標的之所有權人，顯無強制執行法第15條規定得
    排除強制執行之權利，且依同法第18條非得提起第三人異議
    之訴，原審裁定准許停止執行，已有未洽。況該執行標的不
    動產為未辦保存登記建物，依法其權利之讓與未經辦理移轉
    登記不生效力，相對人提起該訴訟乃顯無理由，且所稱買賣
    亦屬虛偽，自無聲明異議之餘地，是其請求停止執行為不應
    准許云云，而聲明求為裁定將原審裁定廢棄，並駁回相對人
    停止執行之聲請。
四、查抗告人前以張綿瑰為執行債務人，聲請就張綿瑰所有之不
    動產強制執行，而由本院民事執行處以系爭執行程序實施強
    制執行。嗣經相對人主張因買賣關係而受讓執行標的物之權
    利，另提起第三人異議之訴，而以本院士林簡易庭95年度士
    簡字第293 號繫屬中，併聲請裁定准予供擔保停止系爭執行
    程序。嗣經原審法院裁定准供擔保後停止執行，相對人旋於
    95年3 月10日依原審裁定向本院提存所提存50萬元供擔保後
    ，由執行法院停止系爭執行程序等情，業據本院調取94年度
    執字第1424 3號、95年度士簡字第293 號卷宗查核屬實，原
    審依據強制執行法第18條第2 項規定，裁定許由相對人供擔
    保後停止系爭執行程序，核無不合。抗告人雖執上情提起抗
    告，惟相對人既主張為對執行標的物有足以排除抗告人強制
    執行之權利人而提起訴訟，欲求為撤銷系爭執行程序之判決
    ，從形式上觀之即符於強制執行法第18條第2 項規定裁定停
    止執行之有異議之訴之要件。至抗告意旨所指相對人是否為
    執行標的物權利人、得否提起第三人異議之訴及該第三人異
    議之訴是否顯無理由等項，悉屬訴訟之本案實體事項，非法
    院裁定停止執行時應予審酌者，揆之首揭意旨，其執此指摘
    原審裁定不當，為無理由，自應予駁回。
五、依強制執行法第30條之1 、民事訴訟法第495 條之1 第1項
    第449 條第1 項、第95條、第78條裁定如主文。
中    華    民    國    95    年    4     月    17    日
                  民事第一庭  審判長法  官  黃小瑩
                                    法  官  劉穎怡
                                    法  官  蕭錫証
以上正本證明與原本無異。
本件裁定不得再抗告。
中    華    民    國    95    年    4     月    20    日
                                    書記官  林令令


司法院資訊處製作；財團法人民間司法改革基金會備份。
